【裁判字號】    99,重訴,57
【裁判日期】    990930
【裁判案由】    殺人
【裁判全文】
臺灣桃園地方法院刑事判決              99年度重訴字第57號
公  訴  人  臺灣桃園地方法院檢察署檢察官
被      告  甲○○
指定辯護人  本院公設辯護人林銘宏
上列被告因殺人案件，經檢察官提起公訴（99年度偵字第13270
號），本院判決如下︰
    主  文
甲○○殺人，處有期徒刑拾貳年，免其刑全部之執行。
    事  實
一、甲○○為中華民國國民，於民國79年間移居南非共和國。其
    於84年10月7 日凌晨某時許，侵入王崇賢位在南非共和國之
    卡羅索賭場餐廳內欲竊取財物，而尚未著手行竊時，旋為王
    崇賢發現而發生爭執，甲○○竟基於殺人之犯意，持菜刀朝
    王崇賢之胸腹部砍殺，旋即逃逸。嗣於85年1 月3 日為南非
    共和國警方逮捕，並經南非波札那法院於86年3 月19日判處
    有期徒刑26年確定，經服刑至98年12月28日假釋出獄，而遭
    南非共和國移民局依法驅逐出境，並於99年2 月7 日遣返入
    境臺灣。
二、案經內政部警政署航空警察局移送臺灣桃園地方法院檢察署
    偵查起訴。
    理  由
一、本案所引用之供述及非供述證據，經本院依法踐行調查證據
    程序，檢察官、被告、辯護人均不爭執各該證據之證據能力
    ，且亦查無依法應排除其證據能力之情形，是後述所引用證
    據之證據能力均無疑義，先予敘明。
二、上揭犯罪事實，業據被告甲○○於警詢、本院準備程序及審
    理時均坦承不諱，復有駐南非代表處99年8 月10日南非字第
    099168號函及被告之南非共和國犯罪紀錄查詢資料（見本院
    99年度重訴字第57號卷第6 至10頁）、入出國證明書、假釋
    證明書、移交證明書、假釋期滿放行條（見臺灣桃園地方法
    院檢察署99年度他字第1833號卷第4 至9 頁）等可資參照，
    足認被告之自白與事實相符，堪予採信。是本案事證已臻明
    確，被告之犯行堪以認定，應依法論科。
三、按刑法於中華民國人民在中華民國領域外犯該法第5 條、第
    6 條以外之罪，而其最輕本刑為3 年以上有期徒刑者，適用
    之，刑法第7 條前段定有明文。被告甲○○為中華民國人民
    ，其為前開犯行之地點，雖係在中華民國領域外，惟其所為
    ，係犯刑法第271 條第1 項殺人罪，屬刑法第5 條、第6 條
    以外，且最輕本刑為3 年以上有期徒刑之罪，揆諸前揭法條
    規定，自應適用我國刑法審判，先予敘明。爰審酌被告僅因
    於其著手行竊財物前遭被害人王崇賢發現，竟基於殺人之犯
    意持刀砍殺王崇賢，惡性非輕，惟念及被告事後業已坦承犯
    行，深具悔意，及其犯罪之情節、手段、目的及其品行、智
    識程度等一切情狀，量處如主文所示之刑。
四、末按，同一行為雖經外國確定裁判，仍得依本法處斷。但在
    外國已受刑之全部或一部執行者，得免其刑之全部或一部之
    執行，刑法第9 條定有明文。又上開規定但書所謂免其刑之
    執行，係指免其依本國法所處之刑之執行而言，法文用「得
    」字，則免執行與否及應免其全部或一部之執行，應由法院
    自由裁量（司法院74年11月18日 (74) 廳刑一字第997 號法
    律問題座談會意見參照）。查被告甲○○因本件犯罪行為，
    業經南非共和國判決確定，並入獄服刑逾12年，此有假釋證
    明書、移交證明書、假釋期滿放行條等文件可資參照（見同
    前他字卷第4 至7 頁），本院斟酌被告業已服刑12年以上，
    且出獄後即遭遣返回國，此後未有其他犯罪紀錄，堪認其確
    有悔過之心，經南國共和國及我國前後2 次審判及科刑，應
    能知所警惕而無再予執行之必要，爰依前開規定，免其刑全
    部之執行。另被告持以犯本件之菜刀1 把，雖為供被告犯本
    件殺人罪所用之物，惟尚無證據證明該把菜刀為被告所有，
    且現仍屬存在，為免將來執行之困難，爰不予宣告沒收，併
    此敘明。
據上論斷，應依刑事訴訟法第299 條第1 項前段，刑法第271 條
第1項、第9 條但書，判決如主文。
本案經檢察官吳美文到庭執行職務。
中    華    民    國    99    年    9     月    30    日
                刑事第十二庭審判長法  官  許  雅  婷
                                  法  官  黃  裕  民
                                  法  官  羅  國  鴻
以上正本證明與原本無異。
如不服本判決應於收受判決後10日內向本院提出上訴書狀，並應
敘述具體理由。其未敘述上訴理由者，應於上訴期間屆滿後20日
內向本院補提理由書( 均須按他造當事人之人數附繕本) 「切勿
逕送上級法院」。
                                  書記官  戴  育  萍
中    華    民    國    99    年    10    月    1     日
【論罪科刑法條】
中華民國刑法第271條
殺人者，處死刑、無期徒刑或 10 年以上有期徒刑。
前項之未遂犯罰之。
預備犯第 1 項之罪者，處 2 年以下有期徒刑。

司法院資訊處製作；財團法人民間司法改革基金會備份。
